臺灣臺南地方法院民事判決　　　　　　　　　 九十四年度重訴字第一號
　　原　　　告　甲○○
　　　　　　　　丁○○
　　被　　　告　丙○○
　　　　　　　　乙○○
右當事人間因請求侵權行為損害賠償事件，經本院於民國九十四年四月七日言詞辯論
終結，判決如左：
  主      文
被告應連帶給付原告新台幣仟壹佰零萬壹仟陸佰壹拾捌元，及被告丙○○部分自
民國九十三年三月二十日起，被告乙○○部分自民國九十三年五月十三日起，均至清
償日止，按年息百分之五計算之利息。
訴訟費用由被告連帶負擔。
本判決於原告以新台幣壹仟零拾肆萬仟玖佰元為被告供擔保後，得假執行。
  事實及理由
一、本件被告乙○○未於言詞辯論期日到場，核無民事訴訟法第三百八十六條各款所
    列情形，爰依原告聲請，就被告乙○○部分由其一造辯論而為判決。
二、原告起訴主張：
（一）被告丙○○與乙○○二人為夫妻關係，共同經營之齊聯鞋業有限公司（下稱齊
      聯公司）須資金週轉，遂自民國八十六年間起，透過友人之介紹向原告夫妻二
      人借款，被告二人為順利取得借款，除自行簽發支票向原告二人借款外，並向
      被告丙○○之嫂林慧美、齊聯公司離職員工謝杰龍、被告丙○○之胞姐江玉鳳
      、被告丙○○之兄江志欽、友人黃惠燕等人調借支票，並在謝杰龍、江玉鳳、
      江志欽、黃惠燕四人名義所開立之部分支票背面分別以鉛筆加註「日興」、「
      新宏成」、「曼雅」、「雅依」等字樣，由被告乙○○背書後，再由被告丙○
      ○或乙○○持之交付原告甲○○、丁○○二人，對渠等佯稱上開支票分別為齊
      聯公司往來客戶「日興鞋行」、「新宏成鞋行」、「曼雅鞋行」、「雅依鞋行
      」交易往來之客票，致使原告甲○○、丁○○二人誤認上開借得之支票確係客
      票無誤，因而多次借款予原告丙○○與乙○○；而被告二人取得上開款項後，
      亦按時將款項匯入江玉鳳等人之支票帳戶內，使支票兌現，甚至於票載發票日
      屆至前，再向原告二人借款充作使支票兌現之部分金額，確保支票能順利提示
      ，以致原告二人疏於查證，進而持續借款予其二人週轉。至八十九年底，被告
      二人見其所經營之齊聯公司營運狀況已無法維持，亟欲套取大量資金前進大陸
      ，竟共同基於意圖為自己不法所有之詐欺概括犯意聯絡，連續自八十九年十一
      月底起至九十年三月初之期間內，以附表所示前揭謝杰龍、江玉鳳、江志欽、
      黃惠燕等人之支票加註前開鞋行名稱等字樣附記作為往來廠商之識別，而佯稱
      係票期二至三個半月之交易客票，大量向原告二人套借現款，原告二人不疑有
      他，遂大量借款予被告二人。至九十年三月十二日，原告二人持被告二人所開
      立之部分支票前往銀行提示，竟不獲兌現，原告二人要求被告乙○○出面處理
      ，被告乙○○遂於同年月十三日前往原告二人住處，簽立切結書一紙，承諾於
      同年月二十日前給付當時原告二人已提示未獲兌現之票款新臺幣（下同）四百
      一十萬八千二百一十元，惟被告二人隨即於翌日離境前往大陸地區。原告二人
      追索無著，始知上情，共遭詐騙損失三千一百零三萬一千六百十八元，被告二
      人涉嫌詐欺罪嫌，除被告乙○○因逃匿，經檢察官通緝外，被告丙○○業經臺
      灣台南地方法院檢察署檢察官以九十二年度偵緝字第六八九號提起公訴，且案
      由本院刑事庭審理中，爰依民法第一百八十四條第一項後段、第一百八十五條
      共同侵權行為法律關係提起本件訴訟。
（二）聲明：求為判決如主文第一項所示及為以供擔保為條件之假執行宣告。
二、被告丙○○則辯稱：其僅是依被告乙○○之意思將票交予原告，並無與之共同詐
    欺原告之意思，且借給伊夫妻二人之款項亦未如刑事庭判決所認定之金額，原告
    主張之金額中，在九十年以前之匯款明細裡，至少有二筆約六百多萬元未匯被告
    乙○○之帳戶內，伊並無惡意詐欺原告之意思等語。
三、按詐欺係施詐術於他人之意思決定，係故意以背於善良風俗之方法侵害他人之權
    益，可構成刑法上之詐欺罪，而刑法亦屬保護他人之法律，故詐欺應屬侵害法律
    所保護之利益，應可構成民法第一百八十四條第一項後段之侵權行為。
四、原告主張被告共同經營齊聯公司，因須資金週轉，遂自八十六年間起，
    透過友人之介紹，除自行簽發支票向原告二人借款外，並向林慧美、謝杰龍、江
    玉鳳、江志欽、黃惠燕等人調借支票，並在該四人名義所開立之部分支票背面分
    別以鉛筆加註「日興」、「新宏成」、「曼雅」、「雅依」等字樣，由被告乙○
    ○背書後，再由被告丙○○或乙○○持之交付原告二人，對渠等佯稱上開支票分
    別為齊聯公司往來客戶「日興鞋行」、「新宏成鞋行」、「曼雅鞋行」、「雅依
    鞋行」交易往來之客票，致使原告二人誤認上開借得之支票確係客票無誤，因而
    多次借款予原告丙○○與乙○○。至八十九年底，被告二人見其所經營之齊聯公
    司營運狀況已無法維持，亟欲套取大量資金前進大陸，竟共同基於意圖為自己不
    法所有之詐欺概括犯意聯絡，連續自八十九年十一月底起至九十年三月初之期間
    內，以附表所示前揭前開四人之支票加註前開鞋行名稱等字樣附記作為往來廠商
    之識別，而佯稱係票期二至三個半月之交易客票，大量向原告二人套借現款，至
    九十年三月十二日，原告二人持被告二人所開立之部分支票前往銀行提示，竟不
    獲兌現，原告二人要求被告乙○○出面處理，被告乙○○遂於同年月十三日前往
    原告二人住處，簽立切結書一紙，承諾於同年月二十日前給付當時原告二人已提
    示未獲兌現之票款，惟被告二人隨即於翌日離境前往大陸地區。原告二人追索無
    著，始知上情，共遭詐騙損失三千一百零三萬一千六百十八元，除被告乙○○因
    逃匿無蹤經檢察官通緝外，被告丙○○則經臺灣台南地方法院檢察署檢察官以九
    十二年度偵緝字第六八九號提起公訴，並經本院判處有期徒刑三年六月，嗣經臺
    灣高等法院台南分院駁回被告丙○○之上訴而告確定等情，業據提出匯款明細表
    、台灣高等法院台南分院九十三年度上易字第五五六號刑事判決書各一份為證，
    並經本院依職權調取台灣高等法院台南分院九十三年度上易字第五五六號刑事卷
    宗（含本院九十三年度易字第七三號刑事卷宗、台灣台南地方法院檢察署九十二
    年度偵緝字第六八九號、九十一年度偵緝字第二六二號、九十年度偵字第三七０
    ０號偵查卷、航空警察局高雄分局警卷）核閱屬實，自堪信為真實。
五、雖被告丙○○仍以前揭情詞置辯，惟查：
（一）被告丙○○於前開刑事案件審理時，已自承與其夫乙○○二人確有向齊聯公司
      員工謝杰龍、其姐江玉鳳、其兄江志欽、其嫂林慧美及友人黃惠燕等人調借支
      票，並在謝杰龍、江玉鳳、江志欽、黃惠燕四人名義簽發之支票背面分別加註
      「日興」、「新宏成」、「曼雅」、「雅依」等字樣，持之向原告甲○○、丁
      ○○二人調借現款，且附表所示支票均未兌現，及其與乙○○二人於九十年三
      月十四日出境前往大陸地區等事實屬實，且原告於前開刑事案件審理中，曾提
      出之支票及退票理由單正本，經本院刑事庭勘驗結果，該支票正本一百
　　　十八張確與台灣台南地方法院檢察署九十二年度偵緝字第六八九號偵查卷第二
　　　八頁、第二一八至二五五頁所附支票影本相符，且(1)其中發票人為謝杰龍者共
　　　四十三張，而各該支票背面有加註字樣者達四十一張，且均加註「日興」字樣
      ；(2)發票人為江玉鳳者共二十五張，其中背面有加註字樣者達十八張，且均加
      註「新宏成」字樣；發票人為江志欽者共十張，背面有加註字樣者共五張，且
      均加註「曼雅」字樣；另發票人為黃惠燕者共四十張，其中背面有加註字樣者
　　　共二十七張，除票號ＢＨ0000000號，票載發票日為九十年四月三十日
      、票號ＢＨ0000000號，票載發票日為九十年四月二十日二張支票係加
      註「曼雅」外，其餘皆加註「雅依」之字樣等情，有各該支票影本及本院刑事
      庭九十三年五月十日勘驗筆錄（見本院九十三年度易字第七三刑事卷第九十四
      頁、第九十五頁、第一○五頁至第一一九頁）可稽。並有被告乙○○簽立之切
　　　結書影本一紙、台新國際商業銀行九十一年四月八日台新海佃字第九一○○三
　　　二號函檢附之黃惠燕所有設於該行之二○—一一六五二—五帳號支票往來紀錄
　　　一份、原告所提出之玉山商業銀行匯款回條十八紙、匯款申請書二紙、台南區
　　　中小企業銀行安南分行九十二年七月三十日（九二）南銀安分字第二二○號函
　　　、九十二年十月二十七日（九二）南銀安分字第三五二號函檢附之乙○○所有
　　　，設於該行之0000000000000號帳戶八十八年至九十年間往來明
　　　細各一份、台南區中小企業銀行大同分行九十二年十一月十日（九二）南銀大
　　　分字第二四六號函檢附之乙○○所有設於該行之0000000000000
　　　0帳號八十七年七月至八十九年六月交易往來明細表一份附於前開刑事案件九
　　　十二年度偵緝字第六八九號偵查卷內可資佐證。
（二）而被告丙○○確有向第三人江玉鳳、江志欽、黃惠燕借得支票使用，且各該支
      票開票日期及金額，或依被告之意思填寫，或將整本支票交予被告，由被告自
      行填寫之事實，亦經證人江玉鳳、江志欽、黃惠燕於前開刑事案件偵查中到庭
      陳述明確（見九十一年度偵緝字第二六二號偵查卷第十三頁至第十七頁、第八
      十三頁至第八十四頁、第一○二頁反面），參諸被告於前開刑事案件本院刑事
      庭準備程序中自承確有向第三人江玉鳳、謝杰龍、江志欽、黃惠燕、林慧美等
      人借用支票，並在支票上加註「日興」、「新宏成」、「雅依」、「曼雅」等
      字樣，而謝杰龍之支票有時係其簽發，有時係其夫即被告乙○○簽發等語（見
      本院刑事卷第四十三頁、第四十四頁），則本案所涉支票既多由被告丙○○向
      親友借得，被告丙○○復有自行填寫支票金額或囑江玉鳳、江志欽、黃惠燕等
      人依其意思填寫票據，顯見被告丙○○對於向原告借款乙節知之甚明，其辯稱
      對於借款細節並非明瞭，均被告乙○○處理云云，不足採信。
（三）被告丙○○雖辯稱原告事前知悉上開支票均被告向謝杰龍、江玉鳳、江志欽、
      黃惠燕等人借得，且附表所示各該支票背面加註之字樣係應原告之要求填寫云
      云，惟此已為原告二人否認，且向他人借用票據，發票人與執票人間並無實際
      交易，原告要求被告丙○○及乙○○於票據背面以鉛筆加註交易對象，依一般
      交易習慣已難認為係背書，原告亦難據此要求前開謝杰龍等人負背書人之責任
      ，而對渠等行使票據追索權，上開票據兌現之可能性即實與僅有被告二人簽發
      之票據無異，是加註交易廠商名稱既無法增添票據兌現之可能性，則原告要求
      加註往來廠商名稱，顯無實益。又被告既辯稱原告二人均明知附表所示各該支
      票均係向他人借用，則依被告所辯，原告當知支票背面加註之廠商名稱與各該
      支票之發票人間本無任何交易之事實，將來無從要求渠等負票據背書人之責任
      ，原告衡情更無要求被告二人在同一發票人所簽發之票據背面，均加註相同廠
      商名稱之理。被告辯稱原告事前知悉前開票據係向第三人謝杰龍等人借得，背
      面字樣係應原告要求而填寫云云，顯與常情不合。
（四）又被告於本院刑事庭審理時提出其與乙○○二人於八十七年間售地還款，而由
      原告處取回之支票共七十張，其中被告本人所簽發，付款人為台南市第三信用
      合作社之支票共二十四張，而該二十四張支票中，有二十三張均於背面加註「
      友誼」二字，此有被告自行提出之支票影本及前開本院刑事庭九十三年五月十
      日勘驗筆錄（見本院刑事卷第九十六頁至第一○五頁）在卷可稽。則被告甚至
      於自身簽發之票據亦加註廠商名稱，顯見其確有佯稱客票而向原告借款之舉。
      參以被告於本院刑事庭審理時，對於其所稱「新宏成鞋行」、「曼雅鞋行」、
      「雅依鞋行」、「日興鞋行」究竟是否確實存在乙節，語焉不詳，無法明確陳
      述各該商號之地點（見本院刑事卷第二三九頁），益見被告二人於上開支票加
      註廠 商名稱，確屬施用詐術之手段，欲致原告二人陷於錯誤無疑。
（五）況附表所示支票共一百十八張，各該支票票面金額各不相同，且均有數十元至
      數百元不等之尾數。倘原告明知附表所示支票係被告向他人借得，則其二人大
      可依其當時須借之金額，開立整數數額之支票向告訴人借款即可，斷無在各該
      支票加寫數十元至數百元之尾數，反而使利息計算困難之理。被告二人於借得
      之支票上自行或要求第三人江志欽等人簽寫如附表所示之金額，顯係以各該支
      票所簽寫數十元至數百元不等之尾數取信原告，使原告誤信為交易客票，由此
      益徵其二人確有施用詐術以取信原告，使原告交付財物之犯行。
（六）再被告二人於九十年三月十二日支票跳票後，隨即於同年月十四日出境前往大
      陸地區之事實，除據被告丙○○於前開刑事案件偵審中自承明確外，並有內政
      部警政署入出境管理局九十年六月五日（九十）境愛卿字第七一七八八號函及
      該函檢附之入出境資料表可憑（見九十年度偵字第三七００號偵查卷第七十二
      頁、第七十三頁），再徵之被告丙○○之
      ，亦有被告丙○○於九十二年七月十五日通緝到案時提出之
      警察局高雄分局警卷內卷可參。雖被告丙○○辯稱申辦
      知欲出國旅遊云云，惟除被告乙○○前已有多次入出境之紀錄外，被告丙○○
      前後並無入出境之紀錄，而被告丙○○亦確有積極參與本案所涉借票及借款之
      行為，已如前述，其對借款金額自無不知之理，而依卷附乙○○設於台南區中
      小企業銀行安南分行銀行帳戶匯款資料所示，原告丁○○於八十九年十一月間
      匯入該帳戶之金額已高達一千四百五十八萬餘元之鉅，亦即被告二人積欠原告
      上千萬元之債務，衡情實難謂被告有出國旅遊之財力及心思；而被告丙○○於
      申辦
      照，被告二人並於九十年三月十二日支票跳票後，短短二日即能出境前往大陸
      地區，足徵其早已預作離境之準備，顯係意圖出境避債之用，則被告丙○○既
      欲離境避債，並事先申辦
      九年十一月底至九十三年三月間，與被告乙○○二人持附表所示支票向原告大
      量借款，足見被告二人確有意圖不法所有之詐欺犯意聯絡至明。
（七）至被告丙○○於前開刑事案件審理時辯稱：(1)其與乙○○二人向原告借款之時
      間甚久，且附表所示之票據之發票日均為每月五日、十日、十五日、二十日、
      二十五日、三十日、三十一日，至為規律，是原告顯然知悉其二人交付之支票
      為客票；(2)被告乙○○曾於八十六年間，以乙○○之母王謝罔市所有台南縣七
      股鄉○○段六十二之三、六十三、六十四、六十五地號土地及乙○○所有台南
      市○區○○段一○五九號土地為原告甲○○分別設定五百萬元、三百萬元之抵
      押權，而八十七年間並將王謝罔市所有之上開四筆土地連同台南縣七股鄉○○
      段六十二之一號土地出售予案外人薛淞林，所取得之價金中二千餘萬元返還原
      告，並取回被告二人所交付之江玉鳳、馬惠玲、謝杰龍及被告二人本人之支票
      總計票面金額達一千七百餘萬元；被告二人先前既曾售地換回支票，則原告至
      遲於被告二人換回票據後，已知上開支票並非客票，否則自無出售土地將支票
      取回之必要；(3)原告於九十一年三月十九日檢察官訊問時陳稱：「當時丙○○
      有說是向台南大盤商借票，不知他們是兄妹，票都是他們自己開的」等語，顯
      見原告確知附表所示之支票均係借得之支票而非客票；(4)證人即乙○○友人李
      恒清證稱：於九十年三月支票跳票後，曾受江玉鳳之託，代為至嘉義、台中、
      台南等地收取貨款欲轉交原告，但原告拒絕收受云云，是其有還款之意，並無
      詐欺意圖；(5)被告二人一方面為借款利息所累，一方面生意亦遭他人倒帳，且
      八十一年至八十六年間亦曾遭公司員工侵占貨款一百七十七萬七千八百八十元
      ，終至無力償還，並非意圖詐欺云云。惟查：
    (1)被告二人係以經營鞋類銷售為業，而各行各業進貨、銷貨時間本非一致，原告
      既非以此營生，對於被告二人所提出之支票何以均為固定發票日乙節，既無查
      證之管道，亦難祈其因此生警惕之心，而知悉其異常。原告就此陳稱：係被告
      告知其客戶為方便作帳，故均開立固定日期之支票等語（見前開刑事案件本院
      刑事卷第二二五頁），而一般商業交易習慣，常有按月結算，並開立固定日期
      之支票以支付貨款之情形，故縱前開支票發票日均固定，亦難謂有何違反常情
      之處。且附表所示支票均有數十元至數百元不等之尾數，已如前述，則上開支
      票之票載金額既與一般客票無異，且被告二人先前亦按時將款項存入江玉鳳等
      人之支票帳戶供支票兌現，此亦足以鬆懈原告之心防而使原告疏未查證。被告
      二人利用此一原告疏未查證之狀況，自八十九年十一月間起大量套取現金，再
      舉家遷往大陸地區，難謂被告二人無不法所有之詐欺犯意。
    (2)被告辯稱售地還款換回支票乙節，固據其於本院刑事庭提出土地謄本及支票影
      本七十張為證，而原告除就被告返還之金額所陳與被告有異外，對於被告二人
      確曾售地還款換回支票乙節亦未爭執。然卷附被告所提支票影本，其中發票人
      與附表所示支票相同者僅江玉鳳、謝杰龍二人，已難逕認原告對於附表所示第
      三人江志欽、黃惠燕二人簽發之支票，亦明知並非客票；且卷附被告所提出之
      支票影本七十張，其中僅第三人馬惠玲所簽發，票號ＢＦ0000000號、
      ＢＦ0000000號、ＢＦ0000000號三張支票未有被告乙○○之背
      書，其餘六十七張均經被告乙○○蓋章背書，則被告乙○○為免負背書人之票
      據責任而於票據提示前清償各該款項，尚與常情無違，自難以此逕認原告明知
      上開票據均非客票。
    (3)依附於本院刑事卷內被告所提出之台南縣七股鄉鄉○○段六十二之三、六十三
      、六十四、六十五號土地登記簿謄本所載，上開土地原均於八十六年間設定最
      高限額抵押權予原告甲○○，至八十七年二月十九日，因清償而塗銷抵押權之
      登記（見九十二年度偵緝字第六八九號偵查卷第五十二頁至第六十七頁），此
      項抵押權塗銷之時間，核與原告丁○○於本院刑事庭審理時所陳：「（被告還
      錢之時間為何？是否為八十七年間？〈提示九十二年度偵緝字第六八九號卷〉
      ）依照偵緝卷第一一四至一一八頁退還利息計算資料來看，他們來還錢的時間
      ，大概是八十七年二月間」等語（見本院刑事卷卷第二二四頁），並無不符。
      而卷附被告所提出當時售地還款取回之支票影本七十紙中，票載發票日最早者
      為八十七年三月十日，有前開支票影本在卷可參。則被告取回上開支票之時，
      票載發票日既未屆至，原告自無提示之可能。準此，原告丁○○於本院刑事庭
      審理時陳稱：「（八十七年間被告賣地還錢之後，所拿回之支票包括乙○○、
      江玉鳳、謝杰龍之支票，既然當時須賣地還錢，是否表示當時支票已經無法兌
      現？）因為當時領回的票是票期還未到，我還未提示，所以我才會退還部分利
      息」等語（見本院刑事卷第二二三頁至第二二四頁），並無不實。則被告二人
      雖曾於八十七年間二月間售地還款而取回部分支票，然上開支票既未經原告提
      示不獲兌現，原告自無從知悉該等支票有不獲兌現之可能。況本案被告二人係
      以借得之支票佯稱客票之方式詐騙原告，已如前述，而票據之兌現可能性，與
      票據究竟係「客票」或「借票」，本屬兩事，縱原告於八十七年二月間，已因
      被告二人提前還款換回支票而得悉上開發票人所簽發之支票有不獲兌現之可能
      ，亦不能以此逕認原告當時已知悉上開發票人所簽發之支票均非交易客票。是
      被告上開辯詞，均不足為有利於被告之認定。
    (4)九十一年三月十九日檢察官訊問筆錄，雖有記載原告陳稱：「當時丙○○有說
      是向台南大盤商借票，不知他們是兄妹，票都是他們自己開的」等語（見九十
      一年度偵緝字第二六二號卷第十一五頁反面），而本院刑事庭勘驗上開偵訊錄
      音帶結果，原告甲○○於檢察官偵查中是否陳稱「丙○○有說是向台南大盤商
      借票」等語，錄音內容無法辨識，亦有本院刑事庭九十三年九月十日、同年月
      二十三日審判筆錄（見本院刑事卷第一八五頁、第二一四頁）在卷可稽，惟原
      告二人於刑事案件迄本院言詞辯論時，除於偵查中上開訊問筆錄外，均指稱被
      告二人將借得之支票佯稱客票而詐欺渠等二人，此有各該筆錄在卷可稽，則上
      開筆錄之記載既與原告於偵查中其他訊問中所為陳述有所不符，而「借票」與
      「客票」僅一字之差，實難逕認上開筆錄之記載為原告之本意，而僅以該筆錄
      之記載為有利於被告之認定。
    (5)證人李恒清於本院刑事庭審理時，雖到庭證稱：曾於九十年三月被告跳票之後
      ，受江玉鳳之託，代為前往台中、嘉義、台南等地為齊聯公司收取貨款，得款
      二、三十萬元，且曾聯絡原告至其公司收取，為原告所拒等語（見本院刑事卷
      第一七四頁至第一八四頁），惟本案所涉詐欺金額高達數千萬元，縱證人果曾
      代被告前往上開地點收取貨款欲轉交原告，然收得貨款尚不及被告積欠款項百
      分之一，實不足以據此逕認被告並無不法所有之意圖。至於，被告於前開刑事
      案件偵查中提出相關之票據等債權憑證，辯稱係經濟困難云云，惟被告所提上
      開債權憑證影本，其中發票人為第三人曾慶成所簽發之本票六紙（見九十三年
      度偵緝字第六八九號偵查卷第七十三頁至笫七十四頁），發票日均為九十年三
      月十九日，已在本案發生之後，難謂與案發時被告二人之經濟狀況有何關聯，
      而其餘本票影本，有發票人未具名僅捺指印者，其中更有發票日與到期日期間
      間隔一年半者（見前開偵查卷第七十頁），顯與常情相違；且被告所提前開債
      權憑證，其中業已取得合法執行名義者僅本票裁定、支付命令各一紙，且時間
      均在八十七年，據此實難認被告二人曾為其債權之實現而努力，其二人置他人
      積欠之債務於不顧，反以向親友借得之支票自原告二人處大量套取現金，益見
      其二人確有詐欺之不法所有意圖至明。
（八）另被告丙○○於本院言詞辯論時，辯稱向原告二人借得之款項沒有那麼多，至
      少原告列於九十年以前之匯款明細內有二筆共計六百餘萬元，並未有匯入被告
      乙○○之帳戶內云云，惟被告丙○○亦自承向原告借得之款項確實金額多少？
      伊並不清楚（見本院九十四年三月十六日言詞辯論筆錄），且其所指原告二人
      未匯入之款項究係何二筆，亦始終未能明確指出時間供本院調查，況本件被告
      二人係因自八十九年十一月三十日以後，涉有以詐術之方法向原告詐得如附表
      所示之款項，涉犯詐欺罪，經刑事判決有罪確定。至於原告指稱八十六年至八
      十九年十一月間向渠等借款，亦涉有詐欺罪嫌之事實，則經刑事部分判決無罪
      確定在案，本不在本件原告以刑事附帶民事訴訟，請求損害賠償之範圍內，則
      被告辯稱原告所提之匯款明細內在九十年以前有二筆所列之款項，並未匯入被
      告乙○○之帳戶內等語，並不影響原告主張其受詐欺之數額（如附表所示），
      其所辯尚不足採。
六、被告二人既有詐欺原告二人，使渠等陷於錯誤而為交付借款之行為，致受有損害
    ，被告丙○○並因詐欺罪，判處三年六月有期徒刑確定，揆之上開說明，原告二
    人自得依民法第一百八十四條第一項後段、第一百八十五條規定，請求被告二人
    連帶負損害賠償責任。次按負損害賠償責任者，除法律另有規定或契約另有訂定
    外，應回復他方損害發生前之原狀，民法第二百十三條第一項定有明文。換言之
    ，損害賠償以回復原狀為原則，故在詐欺，回復原狀之意義，在於使被害人回復
    未受詐欺時所處之狀態，因而得請求賠償者應非履行利益，而係因此加害行為所
    受之不利益，即信賴利益。再按當事人已證明受有損害而不能證明其數額或證明
    顯有重大困難者，法院應審酌一切情況，依所得心證定其數額，民事訴訟法第二
    百二十二條第二項亦有明文（最高法院九十三年度台上字第三七二號判決參照）
    。本件原告請求之損害賠償金額部分，因被告始終均否認知悉借款詳情，而其被
　　告乙○○滯留大陸地區未歸，是無從確實查證其二人詐欺之金額。惟被告乙○○
　  於前開刑事案件偵查中提出答辯狀，其中業已敘明其與原告間借款利息，至後期
    為「民間二分利」（見九十年度偵字第三七○○號偵查卷第一○二頁），而原告
　　丁○○於本院刑事庭審理中，亦陳稱：「利息二分是票面金額十萬元，二分利息
　　先扣二千元，是將利息扣掉，再照票面金額扣二千元匯給他」等語（見本院刑事
  　卷第二二一頁），因而依被告乙○○及原告所不爭之利率，與原告於刑事案件偵
　　查中所提而為被告丙○○於該刑事案件及本院言詞辯論時均不爭之未兌現支票明
　　細表上所載借款日期，及告訴人所提利息計算方式（見九十二年度偵緝字第六八
　  九號偵查卷第一九九頁以下刑事補充告訴理由續狀中所述，亦即以票面金額乘以
    ○‧○二再除以三十日，即為每日利息，再乘以實際借款日數為其利息總額，再
　　自票面金額中扣除利息總額，即為借款數額），核算本案被告二人詐欺所得金額
　  即附表所示支票票面金額扣除利息後之借款金額應為三千一百零三萬一千六百十
    八元。再斟酌原告係以匯款方式將前開金額貸與被告，此為兩造所不爭執，則原
    告復因此增加每筆借款匯款所產生之手續費等其餘費用，此均為原告因信任被告
    借款行為所生之損害，自亦屬因被告之詐欺行為所受之積極損害，則本院審酌上
    情，認原告遭詐欺所受之損失至少在前開所述三千一百零三萬一千六百十八元以
　　上，而原告請求損害賠償之數額既未逾三千一百零三萬一千六百十八元，自無不
　　許之理。
六、綜上所述，被告二人自八十九年十一月間起至九十年三月初止，共同以借得之支
    票佯稱客票向原告詐取財物之事實，已堪認定，則原告依據民法第一百八十四條
    第一項後段、第一百八十五條規定侵權行為損害賠償之法律關係，請求被告二人
    連帶負損害賠償任，自有理由，而原告遭被告詐欺交付之金額應為三千一百零三
    萬一千六百十八元，參酌原告因信賴被告之借款行為而因此付出如匯款之手續費
    等費用，則原告二人所受之損害應在三千一百零三萬一千六百十八元以上，原告
    請求之金額並未逾上開數額，自無不許之理。從而，原告二人依侵權行為法律關
    係，請求被告二人連帶給付賠償金三千一百零三萬一千六百十八元，及自起訴狀
    繕本送達翌日起，即原告丙○○部分自九十三年三月二十日起，被告乙○○自九
    十三年五月十三日起，均至清償日止，按年息百分之五計算之法定遲延利息，即
    無不合，應予准許。
七、原告陳明願供擔保，聲請宣告假執行，核無不合，爰酌定相當擔保金額准許之。
八、結論：原告之訴為有理由，依民事訴訟法第三百八十五條第一項前段、第八十五
    條第二項，第三百九十條第二項，判決如主文。
中　　　華　　　民　　　國　　九十四　　年　　　四　　　月　　二十一　　日
                                臺灣臺南地方法院民事第二庭
                                        法　　　官　高榮宏
右為正本係照原本作成。
如對本判決上訴，須於判決送達後廿日內向本院提出上訴狀。
中　　　華　　　民　　　國　　九十四　　年　　　四　　　月　　二十一　　日
                                        法院書記官　李培聞
~F0
~T40
附表：
┌────┬───┬─────┬────┬────┬───┬────┬────┬────┐
│付款銀行│發票人│支票號碼  │票面金額│借款金額│利息（│ 借款日 │ 發票日 │註記字樣│
│        │      │          │（新臺幣│（新臺幣│新臺幣│        │        │        │
│        │      │          │＼元）  │＼元）  │＼元）│        │        │  　    │
├────┼───┼─────┼────┼────┼───┼────┼────┼────┤
│台新銀行│黃惠燕│BH0000000 │280880  │261967  │18913 │89/11/30│90/03/10│ 雅  依 │
├────┼───┼─────┼────┼────┼───┼────┼────┼────┤
│台新銀行│黃惠燕│BH0000000 │315600  │296664  │18936 │89/12/11│90/03/10│ 雅  依 │
├────┼───┼─────┼────┼────┼───┼────┼────┼────┤
│台新銀行│黃惠燕│BH0000000 │260680  │246603  │14077 │89/12/20│90/03/10│ 雅  依 │
├────┼───┼─────┼────┼────┼───┼────┼────┼────┤
│台新銀行│黃惠燕│BH0000000 │250860  │238317  │12543 │89/12/26│90/03/10│ 雅  依 │
├────┼───┼─────┼────┼────┼───┼────┼────┼────┤
│台新銀行│黃惠燕│BH0000000 │236860  │226596  │10264 │90/01/05│90/03/10│        │
├────┼───┼─────┼────┼────┼───┼────┼────┼────┤
│臺灣銀行│謝杰龍│AL0000000 │285950  │265743  │20207 │89/11/25│90/03/10│ 日  興 │
├────┼───┼─────┼────┼────┼───┼────┼────┼────┤
│臺灣銀行│謝杰龍│AL0000000 │165800  │156294  │9506  │89/12/15│90/03/10│ 日  興 │
├────┼───┼─────┼────┼────┼───┼────┼────┼────┤
│彰化銀行│江玉鳳│PG0000000 │263600  │248487  │15113 │89/12/15│90/03/10│        │
├────┼───┼─────┼────┼────┼───┼────┼────┼────┤
│彰化銀行│江玉鳳│PG0000000 │195500  │184943  │10557 │89/12/20│90/03/10│ 新宏成 │
├────┼───┼─────┼────┼────┼───┼────┼────┼────┤
│彰化銀行│江玉鳳│PG0000000 │323970  │301076  │22894 │89/11/25│90/03/10│        │
├────┼───┼─────┼────┼────┼───┼────┼────┼────┤
│彰化銀行│江玉鳳│PG0000000 │325860  │303919  │21941 │89/11/30│90/03/10│ 新宏成 │
├────┼───┼─────┼────┼────┼───┼────┼────┼────┤
│台新銀行│黃惠燕│BH0000000 │271300  │255745  │15555 │89/12/20│90/03/15│ 雅  依 │
├────┼───┼─────┼────┼────┼───┼────┼────┼────┤
│臺灣銀行│謝杰龍│AL0000000 │272280  │253039  │19241 │89/11/30│90/03/15│ 日  興 │
├────┼───┼─────┼────┼────┼───┼────┼────┼────┤
│臺灣銀行│謝杰龍│AL0000000 │273750  │259150  │14600 │89/12/26│90/03/15│ 日  興 │
├────┼───┼─────┼────┼────┼───┼────┼────┼────┤
│彰化銀行│江玉鳳│PG0000000 │286570  │271286  │15284 │89/12/26│90/03/15│ 新宏成 │
├────┼───┼─────┼────┼────┼───┼────┼────┼────┤
│台新銀行│黃惠燕│BH0000000 │270500  │250483  │20017 │89/11/30│90/03/20│ 雅  依 │
├────┼───┼─────┼────┼────┼───┼────┼────┼────┤
│台新銀行│黃惠燕│BH0000000 │186080  │172310  │13770 │89/11/30│90/03/20│ 雅  依 │
├────┼───┼─────┼────┼────┼───┼────┼────┼────┤
│台新銀行│黃惠燕│BH0000000 │321200  │304069  │17131 │89/12/31│90/03/20│ 雅  依 │
├────┼───┼─────┼────┼────┼───┼────┼────┼────┤
│臺灣銀行│謝杰龍│AL0000000 │266460  │246742  │19718 │89/11/30│90/03/20│ 日  興 │
├────┼───┼─────┼────┼────┼───┼────┼────┼────┤
│臺灣銀行│謝杰龍│AL0000000 │273050  │252844  │20206 │89/11/30│90/03/20│ 日  興 │
├────┼───┼─────┼────┼────┼───┼────┼────┼────┤
│臺灣銀行│謝杰龍│AL0000000 │265480  │247604  │17876 │89/12/10│90/03/20│ 日  興 │
├────┼───┼─────┼────┼────┼───┼────┼────┼────┤
│臺灣銀行│謝杰龍│AL0000000 │228560  │215608  │12952 │89/12/26│90/03/20│ 日  興 │
├────┼───┼─────┼────┼────┼───┼────┼────┼────┤
│臺灣銀行│謝杰龍│AL0000000 │258350  │243710  │14640 │89/12/26│90/03/20│ 日  興 │
├────┼───┼─────┼────┼────┼───┼────┼────┼────┤
│彰化銀行│江玉鳳│PG0000000 │270860  │253525  │17335 │89/12/15│90/03/20│        │
├────┼───┼─────┼────┼────┼───┼────┼────┼────┤
│彰化銀行│江玉鳳│PG0000000 │320780  │301319  │19461 │89/12/20│90/03/20│ 新宏成 │
├────┼───┼─────┼────┼────┼───┼────┼────┼────┤
│台新銀行│黃惠燕│BH0000000 │269560  │248714  │20846 │89/11/30│90/03/25│ 雅  依 │
├────┼───┼─────┼────┼────┼───┼────┼────┼────┤
│台新銀行│黃惠燕│BH0000000 │345200  │323107  │22093 │89/12/20│90/03/25│ 雅  依 │
├────┼───┼─────┼────┼────┼───┼────┼────┼────┤
│台新銀行│黃惠燕│BH0000000 │287800  │270532  │17268 │89/12/26│90/03/25│ 雅  依 │
├────┼───┼─────┼────┼────┼───┼────┼────┼────┤
│臺灣銀行│謝杰龍│AL0000000 │342060  │315607  │26453 │89/11/30│90/03/25│ 日  興 │
├────┼───┼─────┼────┼────┼───┼────┼────┼────┤
│彰化銀行│江玉鳳│PG0000000 │272080  │262285  │9795  │90/01/31│90/03/25│ 新宏成 │
├────┼───┼─────┼────┼────┼───┼────┼────┼────┤
│台新銀行│黃惠燕│BH0000000 │313450  │293389  │20061 │89/12/26│90/03/31│ 雅  依 │
├────┼───┼─────┼────┼────┼───┼────┼────┼────┤
│台新銀行│黃惠燕│BH0000000 │256600  │241033  │15567 │89/12/31│90/03/31│ 雅  依 │
├────┼───┼─────┼────┼────┼───┼────┼────┼────┤
│台新銀行│黃惠燕│BH0000000 │332600  │314640  │17960 │90/01/10│90/03/31│ 雅  依 │
├────┼───┼─────┼────┼────┼───┼────┼────┼────┤
│臺灣銀行│謝杰龍│AL0000000 │272750  │252385  │20365 │89/12/10│90/03/31│ 日  興 │
├────┼───┼─────┼────┼────┼───┼────┼────┼────┤
│臺灣銀行│謝杰龍│AL0000000 │283160  │262961  │20199 │89/12/15│90/03/31│ 日  興 │
├────┼───┼─────┼────┼────┼───┼────┼────┼────┤
│臺灣銀行│謝杰龍│AL0000000 │286460  │266981  │19479 │89/12/20│90/03/31│ 日  興 │
├────┼───┼─────┼────┼────┼───┼────┼────┼────┤
│臺灣銀行│謝杰龍│AL0000000 │293080  │274323  │18757 │89/12/26│90/03/31│ 日  興 │
├────┼───┼─────┼────┼────┼───┼────┼────┼────┤
│臺灣銀行│謝杰龍│AL0000000 │352400  │338304  │14096 │90/01/31│90/03/31│ 日  興 │
├────┼───┼─────┼────┼────┼───┼────┼────┼────┤
│彰化銀行│江玉鳳│PG0000000 │307930  │288222  │19708 │89/12/26│90/03/31│ 新宏成 │
├────┼───┼─────┼────┼────┼───┼────┼────┼────┤
│彰化銀行│江玉鳳│PG0000000 │332060  │317671  │14389 │92/01/31│90/04/05│ 新宏成 │
├────┼───┼─────┼────┼────┼───┼────┼────┼────┤
│台新銀行│黃惠燕│BH0000000 │286780  │267470  │19310 │89/12/31│90/04/10│ 雅  依 │
├────┼───┼─────┼────┼────┼───┼────┼────┼────┤
│台新銀行│黃惠燕│BH0000000 │286880  │268520  │18360 │90/01/05│90/04/10│        │
├────┼───┼─────┼────┼────┼───┼────┼────┼────┤
│台新銀行│黃惠燕│BH0000000 │280500  │263483  │17017 │90/01/10│90/04/10│ 雅  依 │
├────┼───┼─────┼────┼────┼───┼────┼────┼────┤
│台新銀行│黃惠燕│BH0000000 │270300  │254803  │15497 │90/01/15│90/04/10│ 雅  依 │
├────┼───┼─────┼────┼────┼───┼────┼────┼────┤
│臺灣銀行│謝杰龍│AL0000000 │260860  │248687  │12173 │90/01/31│90/04/10│ 日  興 │
├────┼───┼─────┼────┼────┼───┼────┼────┼────┤
│臺灣銀行│謝杰龍│AL0000000 │252180  │237722  │14458 │90/01/15│90/04/10│ 日  興 │
├────┼───┼─────┼────┼────┼───┼────┼────┼────┤
│彰化銀行│江玉鳳│PG0000000 │325180  │305452  │19728 │90/01/10│90/04/10│ 新宏成 │
├────┼───┼─────┼────┼────┼───┼────┼────┼────┤
│台新銀行│黃惠燕│BH0000000 │280300  │264229  │16071 │90/01/20│90/04/15│ 雅  依 │
├────┼───┼─────┼────┼────┼───┼────┼────┼────┤
│臺灣銀行│謝杰龍│AL0000000 │272480  │255041  │17439 │90/01/10│90/04/15│ 日  興 │
├────┼───┼─────┼────┼────┼───┼────┼────┼────┤
│臺灣銀行│謝杰龍│AL0000000 │270660  │255142  │15518 │90/01/20│90/04/15│ 日  興 │
├────┼───┼─────┼────┼────┼───┼────┼────┼────┤
│彰化銀行│江玉鳳│PG0000000 │320860  │301394  │19466 │90/01/15│90/04/15│ 新宏成 │
├────┼───┼─────┼────┼────┼───┼────┼────┼────┤
│彰化銀行│江玉鳳│PG0000000 │330800  │311834  │18966 │90/01/20│90/04/15│ 新宏成 │
├────┼───┼─────┼────┼────┼───┼────┼────┼────┤
│台新銀行│黃惠燕│BH0000000 │267300  │249302  │17998 │90/01/10│90/04/20│ 雅  依 │
├────┼───┼─────┼────┼────┼───┼────┼────┼────┤
│台新銀行│黃惠燕│BH0000000 │281500  │266111  │15389 │90/01/29│90/04/20│        │
├────┼───┼─────┼────┼────┼───┼────┼────┼────┤
│台新銀行│黃惠燕│BH0000000 │186700  │176743  │9957  │90/01/31│90/04/20│ 曼  雅 │
├────┼───┼─────┼────┼────┼───┼────┼────┼────┤
│臺灣銀行│謝杰龍│AL0000000 │310970  │288995  │21975 │90/01/05│90/04/20│ 日  興 │
├────┼───┼─────┼────┼────┼───┼────┼────┼────┤
│臺灣銀行│謝杰龍│AL0000000 │263260  │246411  │16849 │90/01/15│90/04/20│ 日  興 │
├────┼───┼─────┼────┼────┼───┼────┼────┼────┤
│彰化銀行│江玉鳳│PG0000000 │258350  │240954  │17396 │90/01/10│90/04/20│ 新宏成 │
├────┼───┼─────┼────┼────┼───┼────┼────┼────┤
│台新銀行│黃惠燕│BH0000000 │265250  │247390  │17860 │90/01/15│90/04/25│ 雅  依 │
├────┼───┼─────┼────┼────┼───┼────┼────┼────┤
│台新銀行│黃惠燕│BH0000000 │273580  │256071  │17509 │90/01/20│90/04/25│ 雅  依 │
├────┼───┼─────┼────┼────┼───┼────┼────┼────┤
│臺灣銀行│謝杰龍│AL0000000 │266360  │247537  │18823 │90/01/10│90/04/25│ 日  興 │
├────┼───┼─────┼────┼────┼───┼────┼────┼────┤
│彰化銀行│江玉鳳│PG0000000 │265860  │248845  │17015 │90/01/20│90/04/25│ 新宏成 │
├────┼───┼─────┼────┼────┼───┼────┼────┼────┤
│台新銀行│黃惠燕│BH0000000 │251800  │234845  │16955 │90/01/20│90/04/30│ 雅  依 │
├────┼───┼─────┼────┼────┼───┼────┼────┼────┤
│台新銀行│黃惠燕│BH0000000 │265580  │249291  │16289 │90/01/29│90/04/30│        │
├────┼───┼─────┼────┼────┼───┼────┼────┼────┤
│台新銀行│黃惠燕│BH0000000 │263500  │247690  │15810 │90/01/31│90/04/30│ 曼  雅 │
├────┼───┼─────┼────┼────┼───┼────┼────┼────┤
│台新銀行│黃惠燕│BH0000000 │284600  │269801  │14799 │90/02/12│90/04/30│        │
├────┼───┼─────┼────┼────┼───┼────┼────┼────┤
│台新銀行│黃惠燕│BH0000000 │180300  │172968  │7332  │90/03/01│90/04/30│ 雅  依 │
├────┼───┼─────┼────┼────┼───┼────┼────┼────┤
│臺灣銀行│謝杰龍│AL0000000 │305080  │283521  │21559 │90/01/15│90/04/30│ 日  興 │
├────┼───┼─────┼────┼────┼───┼────┼────┼────┤
│臺灣銀行│謝杰龍│AM0000000 │326460  │306872  │19588 │90/01/31│90/04/30│ 日  興 │
├────┼───┼─────┼────┼────┼───┼────┼────┼────┤
│臺灣銀行│謝杰龍│AM0000000 │341060  │320142  │20918 │90/01/29│90/04/30│        │
├────┼───┼─────┼────┼────┼───┼────┼────┼────┤
│臺灣銀行│謝杰龍│AM0000000 │301050  │289610  │11440 │90/03/05│90/04/30│ 日  興 │
├────┼───┼─────┼────┼────┼───┼────┼────┼────┤
│彰化銀行│江玉鳳│PG0000000 │320450  │300796  │19654 │90/01/29│90/04/30│        │
├────┼───┼─────┼────┼────┼───┼────┼────┼────┤
│彰化銀行│江玉鳳│PG0000000 │326460  │304478  │21982 │90/01/20│90/04/30│ 新宏成 │
├────┼───┼─────┼────┼────┼───┼────┼────┼────┤
│彰化銀行│江玉鳳│PG0000000 │252150  │238534  │13616 │90/01/20│90/04/10│ 新宏成 │
├────┼───┼─────┼────┼────┼───┼────┼────┼────┤
│台新銀行│黃惠燕│BH0000000 │342680  │322576  │20104 │90/02/12│90/05/10│        │
├────┼───┼─────┼────┼────┼───┼────┼────┼────┤
│台新銀行│黃惠燕│BH0000000 │283750  │267671  │16079 │90/02/15│90/05/10│        │
├────┼───┼─────┼────┼────┼───┼────┼────┼────┤
│臺灣銀行│謝杰龍│AM0000000 │266050  │248313  │17737 │90/01/31│90/05/10│ 日  興 │
├────┼───┼─────┼────┼────┼───┼────┼────┼────┤
│臺灣銀行│謝杰龍│AM0000000 │318490  │300442  │18048 │90/02/15│90/05/10│ 日  興 │
├────┼───┼─────┼────┼────┼───┼────┼────┼────┤
│臺灣銀行│謝杰龍│AM0000000 │253870  │241346  │12524 │90/02/26│90/05/10│ 日  興 │
├────┼───┼─────┼────┼────┼───┼────┼────┼────┤
│臺灣銀行│謝杰龍│AM0000000 │263360  │250894  │12466 │90/03/01│90/05/10│ 日  興 │
├────┼───┼─────┼────┼────┼───┼────┼────┼────┤
│彰化銀行│江玉鳳│PG0000000 │271700  │253587  │18113 │90/01/31│90/05/10│ 新宏成 │
├────┼───┼─────┼────┼────┼───┼────┼────┼────┤
│彰化銀行│江玉鳳│PG0000000 │263280  │245377  │17903 │90/01/29│90/05/10│        │
├────┼───┼─────┼────┼────┼───┼────┼────┼────┤
│花旗銀行│江志欽│TN0000000 │280880  │264963  │15917 │90/02/20│90/05/15│        │
├────┼───┼─────┼────┼────┼───┼────┼────┼────┤
│臺灣銀行│謝杰龍│AM0000000 │273650  │254495  │19155 │90/01/31│90/05/15│ 日  興 │
├────┼───┼─────┼────┼────┼───┼────┼────┼────┤
│臺灣銀行│謝杰龍│AM0000000 │293870  │276238  │17632 │90/02/15│90/05/15│ 日  興 │
├────┼───┼─────┼────┼────┼───┼────┼────┼────┤
│花旗銀行│江志欽│TN0000000 │293980  │274773  │19207 │90/02/12│90/05/20│ 曼  雅 │
├────┼───┼─────┼────┼────┼───┼────┼────┼────┤
│花旗銀行│江志欽│TN0000000 │253870  │238638  │15232 │90/02/20│90/05/20│        │
├────┼───┼─────┼────┼────┼───┼────┼────┼────┤
│花旗銀行│江志欽│TN0000000 │275800  │259252  │16548 │90/02/20│90/05/20│        │
├────┼───┼─────┼────┼────┼───┼────┼────┼────┤
│台新銀行│黃惠燕│BH0000000 │331180  │311309  │19871 │90/02/20│90/05/20│        │
├────┼───┼─────┼────┼────┼───┼────┼────┼────┤
│台新銀行│黃惠燕│BH0000000 │273400  │258090  │15310 │90/02/26│90/05/20│        │
├────┼───┼─────┼────┼────┼───┼────┼────┼────┤
│台新銀行│黃惠燕│BH0000000 │253600  │239906  │13694 │90/03/01│90/05/20│ 雅  依 │
├────┼───┼─────┼────┼────┼───┼────┼────┼────┤
│臺灣銀行│謝杰龍│AM0000000 │253760  │237181  │15579 │90/02/12│90/05/20│ 日  興 │
├────┼───┼─────┼────┼────┼───┼────┼────┼────┤
│臺灣銀行│謝杰龍│AM0000000 │265580  │248760  │16820 │90/02/15│90/05/20│ 日  興 │
├────┼───┼─────┼────┼────┼───┼────┼────┼────┤
│臺灣銀行│謝杰龍│AM0000000 │313480  │296552  │16928 │90/03/01│90/05/20│ 日  興 │
├────┼───┼─────┼────┼────┼───┼────┼────┼────┤
│彰化銀行│江玉鳳│PG0000000 │193000  │178847  │14153 │90/01/31│90/05/20│ 新宏成 │
├────┼───┼─────┼────┼────┼───┼────┼────┼────┤
│彰化銀行│江玉鳳│PG0000000 │263350  │248602  │14748 │90/02/26│90/05/20│        │
├────┼───┼─────┼────┼────┼───┼────┼────┼────┤
│彰化銀行│江玉鳳│PG0000000 │270850  │256224  │14626 │90/03/01│90/05/20│ 新宏成 │
├────┼───┼─────┼────┼────┼───┼────┼────┼────┤
│花旗銀行│江志欽│TN0000000 │256930  │239287  │17643 │90/02/12│90/05/25│ 曼  雅 │
├────┼───┼─────┼────┼────┼───┼────┼────┼────┤
│花旗銀行│江志欽│TN0000000 │269850  │253839  │16011 │90/02/26│90/05/25│ 曼  雅 │
├────┼───┼─────┼────┼────┼───┼────┼────┼────┤
│台新銀行│黃惠燕│BH0000000 │303790  │283537  │20253 │90/02/15│90/05/25│        │
├────┼───┼─────┼────┼────┼───┼────┼────┼────┤
│臺灣銀行│謝杰龍│AM0000000 │266360  │249491  │16869 │90/02/20│90/05/25│ 日  興 │
├────┼───┼─────┼────┼────┼───┼────┼────┼────┤
│彰化銀行│江玉鳳│PG0000000 │272500  │253788  │18712 │90/02/12│90/05/25│        │
├────┼───┼─────┼────┼────┼───┼────┼────┼────┤
│彰化銀行│江玉鳳│PG0000000 │262060  │247035  │15025 │90/03/01│90/05/25│ 新宏成 │
├────┼───┼─────┼────┼────┼───┼────┼────┼────┤
│花旗銀行│江志欽│TN0000000 │296050  │275129  │20921 │90/02/15│90/05/31│        │
├────┼───┼─────┼────┼────┼───┼────┼────┼────┤
│花旗銀行│江志欽│TN0000000 │310890  │288299  │22591 │90/02/12│90/05/31│ 曼  雅 │
├────┼───┼─────┼────┼────┼───┼────┼────┼────┤
│花旗銀行│江志欽│TN0000000 │259560  │243640  │15920 │90/03/01│90/05/31│        │
├────┼───┼─────┼────┼────┼───┼────┼────┼────┤
│花旗銀行│江志欽│TN0000000 │310930  │291860  │19070 │90/03/01│90/05/31│ 曼  雅 │
├────┼───┼─────┼────┼────┼───┼────┼────┼────┤
│台新銀行│黃惠燕│BH0000000 │322600  │302169  │20431 │90/02/26│90/05/31│        │
├────┼───┼─────┼────┼────┼───┼────┼────┼────┤
│台新銀行│黃惠燕│BH0000000 │275400  │258509  │16891 │90/03/01│90/05/31│ 雅  依 │
├────┼───┼─────┼────┼────┼───┼────┼────┼────┤
│台新銀行│黃惠燕│BH0000000 │298730  │281205  │17525 │90/03/05│90/05/31│        │
├────┼───┼─────┼────┼────┼───┼────┼────┼────┤
│臺灣銀行│謝杰龍│AM0000000 │275350  │255341  │20009 │90/02/12│90/05/31│ 日  興 │
├────┼───┼─────┼────┼────┼───┼────┼────┼────┤
│臺灣銀行│謝杰龍│AM0000000 │252300  │235312  │16988 │90/02/20│90/05/31│ 日  興 │
├────┼───┼─────┼────┼────┼───┼────┼────┼────┤
│臺灣銀行│謝杰龍│AM0000000 │281760  │263915  │17845 │90/02/26│90/05/31│ 日  興 │
├────┼───┼─────┼────┼────┼───┼────┼────┼────┤
│臺灣銀行│謝杰龍│AM0000000 │280560  │263352  │17208 │90/03/01│90/05/31│ 日  興 │
├────┼───┼─────┼────┼────┼───┼────┼────┼────┤
│臺灣銀行│謝杰龍│AM0000000 │276550  │260326  │16224 │90/03/05│90/05/31│ 日  興 │
├────┼───┼─────┼────┼────┼───┼────┼────┼────┤
│臺灣銀行│謝杰龍│AM0000000 │263280  │247834  │15446 │90/02/12│90/05/10│        │
├────┼───┼─────┼────┼────┼───┼────┼────┼────┤
│台新銀行│黃惠燕│BH0000000 │339350  │317179  │22171 │90/03/05│90/06/10│        │
├────┼───┼─────┼────┼────┼───┼────┼────┼────┤
│臺灣銀行│謝杰龍│AM0000000 │318460  │297654  │20806 │90/03/05│90/06/10│ 日  興 │
├────┴───┴─────┴────┴────┴───┴────┴────┴────┤
│備註：                                                                                │
│一、本件借款金額之計算方式如下：                                                      │
│    票面金額－（票面金額×○‧○２×１／３○×借款天數）＝實際借款金額                │
│二、各該月份之借款金額，以票載發票日區分，大致如下：                                  │
│  (一)發票日為九十年三月份者，票面金額總計一千零八十八萬五千九百一十元，借款金額總計一│
│   　 千零二十一萬零五百二十六元。                                                    │
│  (二)發票日為九十年四月份者，票面金額總計九百八十二萬七千四百六十元，借款總金額為九百│
│    　二十三萬八千三百五十五元。              　　　　　　　　　　　　　　　　　　　　│
│  (三)發票日為九十年五月份者，票面金額總計一千一百六十八萬八千八百八十元，借款金額總計│
│    　一千零九十六萬七千九百零四元。                                                  │
│  (四)發票日為九十年六月份者，票面金額總計六十五萬七千八百一十元，借款金額總計為六十一│
│    　萬四千八百三十三元。                                                            │
│三、合計借款總金額即詐欺所得財物共約三千一百零三萬一千六百十八元。                    │
└───────────────────────────────────────────┘
